臺灣苗栗地方法院刑事判決　　　　　　　　　　　　　九十一年度易字第六二五號
　　公　訴　人　臺灣苗栗地方法院檢察署檢察官
　　被　　　告　乙○○
　　　　　　　　甲○○
右列被告因恐嚇取財等案件，經檢察官提起公訴（九十一年度偵字第二八三號），本
院判決如左：
    主  文
乙○○、甲○○共同意圖為自己不法之所有，以恐嚇使人將本人之物交付，未遂，乙○○處有期徒刑壹年；甲○○處有期徒刑壹年貳月。
    事  實
一、乙○○、甲○○基於共同犯意之聯絡，意圖為自己不法之所有，於民國（下同）
    九十一年一月六日十一時許，在桃園縣平鎮市○○路二三二巷內，徒手竊取丙○○所有牌照號碼為Ｗ六─五一六一號之自小客車後，即自同年月六日起，連續撥
    打電話向丙○○勒索，又於同年月十一日十三時許，由甲○○駕駛牌照號碼為七
    Ｐ─八一四七號之自小客車，載乙○○至苗栗縣苗栗市○○街四二號「7-11便利
    商店」前，由乙○○撥打公共電話二通至丙○○之行動電話，對丙○○恐嚇稱：
    需交付新台幣（下同）六萬元，否則要將車子解體等語，甲○○並在旁對乙○○
    指示金額及未交付金錢之後果，使丙○○心生畏懼，而答應匯款三萬元。嗣於當
    日十四時三十分許，在上址為警當場查獲，並在新竹縣竹北市縣○○路與光明五
    路口尋獲丙○○所有之上開車輛，二人始未得逞。
二、案經苗栗縣警察局苗栗分局報請臺灣苗栗地方法院檢察署檢察官偵查起訴。
    理  由
一、訊之被告乙○○對於多次撥打公共電話予被害人丙○○及要求丙○○給付六萬元
    否則欲將其自小客車解体一情坦認不諱，然矢口否認涉有右揭竊盜犯行，被告乙○○辯稱：車子不是伊偷的，是解堯麟偷的並交給伊向被害人恐嚇取財云云；被
    告甲○○則辯稱：伊只載乙○○去買煙，不知道他打電話給何人，伊未參與竊車
    及恐嚇取財云云。惟查：右揭犯罪事實，業據被害人丙○○指訴歷歷，核與證人
    鄭淵儒、張師福、警員江孟雲、邱正偉證述之情節相符，復有電話通聯記錄、贓
    物認領保管單、寫有被害人丙○○行動電話號碼之名片一張、車輛竊盜車牌失竊
    資料個別查詢報表及照片五禎附卷可稽，參以被告乙○○於本院審理時稱車子係
    解堯麟所竊取的，於偵查中卻稱是老三偷的、老三告訴伊說車主欠他錢，叫伊打
    電話說如不還錢，車子就要賣掉、拆了等語，前後不一，實難相信。而被告甲○○如僅等待被告乙○○購買香菸，何需大費周章將車停放在該便利商店旁巷內？
    當時被告甲○○曾站在被告乙○○後方不到一步之處，何以不知被告乙○○打電
    話之內容？況且被告甲○○所駕之七Ｐ─八一四七號自小客車內，查扣有被害人
    丙○○原放置在失竊車輛上之衣服、皮鞋及汽車音響面板等物，被告乙○○等又
    無法提出綽號「老三」之人之真實姓名、年籍以供查證，而解堯麟是否為被告所
    指綽號「老三」之人，被告等始終無法加以証明，是縱竊車者另有其人，其等與
    竊車者亦應有犯意聯絡，否則何以持有上開車輛並打電話向被害人勒贖？故被告
    等所辯均不可採信，其等竊盜、恐嚇取財犯行，均堪認定。
二、核被告乙○○、甲○○所為，均係犯刑法第三百二十條第一項之竊盜罪、第三百
    四十六條第一項、第三項之恐嚇取財未遂罪。所犯二罪間，有方法與結果之牽連
    關係，為牽連犯，應從一重之恐嚇取財未遂罪處斷。又被告二人間具有犯意聯絡
    及行為分擔，均為共同正犯。被告等為警當場查獲，始未得逞，所為係恐嚇取財
    未遂犯，依法減輕其刑。爰審酌各被告之素行、犯罪之動機、手段、所造成之危
    害、犯後態度及其他等一切情狀，分別量處如主文所示之刑，以資懲儆。
據上論斷，應依刑事訴訟法第二百九十九條第一項前段，刑法第二十八條、第三百二
十條第一項、第三百四十六條第三項、第一項、第五十五條、第二十六條前段，罰金
罰鍰提高標準條例第一條前段，判決如主文。
本案經檢察官李基彰到庭執行職務
中    華    民    國    九十一      年    十二    月    十九      日
                                    台灣苗栗地方法院刑事第一庭
                                           法  官  林  誌  誠
右正本證明與原本無異。
如不服本判決，應於送達後十日內向本院提出上訴狀(須附繕本)，上訴於台灣高等
法院台中分院。
                        書記官  李  達  成
中    華    民    國    九十一      年    十二    月    十九      日
附錄論罪科刑法條
刑法第三百二十條
  意圖為自己或第三人不法之所有，而竊取他人之動產者，為竊盜罪，處五年以下有
  期徒刑、拘役或五百元以下罰金。
  意圖為自己或第三人不法之利益，而竊佔他人之不動產者，依前項之規定處斷。
  前二項之未遂犯罰之。
刑法第三百四十六條
  意圖為自己或第三人不法之所有，以恐嚇使人將本人或第三人之物交付者，處六月
  以上五年以下有期徒刑，得併科一千元以下罰金。
  以前項方法得財產上不法之利益，或使第三人得之者，亦同。
  前二項之未遂犯罰之。
